# 知识产权--非专利技术增资问题

提问人：cxcpa1954 时间：2014-11-08 21:53:33
有一家施工企业原注册资本 2000 万元实收资本 2000 万元，现股东拟用知识产权--非专利技术作价 4000 万元增资，将注册资本和实收资本增加至 6000 万元。 请问： 1 、非专利技术如果经过评估确认，是否可以作为股东的出资增加股本 2 、作为出资的非专有技术应当如何确认，需要何种证明文件 3 、 2014 年新公司法没有了非专有技术出资比例的限制，非专利技术出资比例是否可以达到70% 4、验资应当提取那些证明文件，来证明该非专利技术已经办妥权属转让手续 5 、非专利技术入账后应当如何确认其摊销年限，是否直接适用十年的规定。 谢谢

回答人：chenyiwei
理论上说，只要符合《公司法》第二十七条“实物、知识产权、土地使用权等可以用货币估价并可以依法转让的非货币财产”的规定，且没有设定担保，非专利技术在评估作价的基础上可以用做出资。但从这个案例来看，有以下疑点： 1 、施工企业是否需要用到该非专利技术？即该非专利技术是否确需该企业生产经营所需？ 2 、如何证明股东在出资前拥有该非专利技术的所有权？ 3 、如何证明其评估作价的合理性？ 4 、因为建筑施工企业的资质与其注册资本关系很大，因此高度怀疑是否存在以虚假的“非专利技术出资”虚增注册资本，骗取资质认定的问题？
总之，该业务除了非专利技术出资验资业务通常具有的一般风险以外，还存在很高的舞弊风险，建议谨慎承接，以免因出具虚假证明文件或者出具证明文件重大失失而承担责任。